臺灣高雄地方法院刑事判決　　　　　　　100年度易字第890號
公　訴　人　臺灣高雄地方法院檢察署檢察官
被　　　告　鍾文俊
上列被告因竊盜案件，經檢察官提起公訴（100年度偵字第11695
號），本院判決如下：
    主  文
鍾文俊犯竊盜罪，累犯，處有期徒刑肆月，如易科罰金，以新臺
幣壹仟元折算壹日。
    事  實
一、鍾文俊於民國95年間前曾因違反職役職責案件罪，為國防部
    南部地方軍事法院以95年度訴字第135 號判處有期徒刑10月
    確定，於96年3 月17日縮短刑期，執行完畢出監。詎猶不知
    悔改，意圖為自己不法所有，於100 年4 月7 日上午5 時50
    分，見劉金豹址設高雄市○○區○○路130 巷72號之1 之工
    廠大門未關，進入工廠內徒手竊取圓形鐵製機械零件8 個、
    三角形鐵製機械零件2 個（價值約新臺幣7 、8 千元）。嗣
    因通緝案件為警查獲，始悉上情。
二、案經高雄市政府警察局林園分局移請臺灣高雄地方法院檢察
    署檢察官偵查起訴。
    理  由
一、按被告以外之人於審判外之陳述雖不符刑事訴訟法第159 條
    之1 至之4 等四條之規定，而經當事人於審判程序同意作為
    證據，法院審酌該言詞陳述或書面陳述作成時之情況，認為
    適當者，亦得為證據；當事人、代理人或辯護人於法院調查
    證據時，知有刑事訴訟法第159 條第1 項不得為證據之情形
    ，而未於言詞辯論終結前聲明異議者，視為有前項之同意，
    同法第159 條之5 定有明文。立法意旨在於傳聞證據未經當
    事人之反對詰問予以核實，原則上先予排除；惟若當事人已
    放棄反對詰問權，於審判程序中表明同意該等傳聞證據可作
    為證據；或於言詞辯論終結前未聲明異議，基於尊重當事人
    對傳聞證據之處分權，及證據資料愈豐富，愈有助於真實發
    見之理念，且強化言詞辯論主義，使訴訟程序得以順暢進行
    ，上開傳聞證據亦均具有證據能力。查本案判決所引用具傳
    聞性質之各項證據資料，業據本院於審判期日依法踐行調查
    證據程序，被告鍾文俊同意上開證據均有證據能力（本院審
    易卷第15頁），且於言詞辯論終結前亦未聲明異議，復查無
    依法應排除證據能力之情形，依上開規定，應認有證據能力
    。
二、上開犯罪事實，業據被告於偵、審中坦承不諱（偵卷第7 頁
    、偵卷第37頁、本院審易卷第15頁、本院卷第13頁背面），
    核與被害人劉金豹於警詢及本院審理中之證述（偵卷第9 、
    10頁、本院卷第13、14頁）相符，並有高雄市政府警察局林
    園分局林園派出所扣押筆錄、扣押物品目錄表、贓物認領保
    管單、現場照片2 幀（偵卷第12至14、18、20頁）在卷可稽
    ，足證被告上開任意性自白與事實相符而足以採信。綜上，
    本案事證明確，被告犯行堪以認定。
三、核被告所為，係犯刑法第320 條第1 項之竊盜罪。至公訴意
    旨認被告係翻越牆垣進入工廠等詞，惟證人即被害人劉金豹
    於本院審理中證述：址設高雄市○○區○○路130 巷72號之
    1 之工廠沒有圍牆，因為機械老舊所以沒有鎖門，不知道被
    告如何進入工廠等詞明確（本院卷第14頁背面），是從證人
    劉金豹上開證詞可知，該工廠並無牆垣，是被告即無逾越牆
    垣之可能，公訴意旨上開論述，顯與事實不符而有未洽，然
    經公訴人於審理程序中當庭更正被告所犯為刑法第320 條第
    1 項之竊盜罪（本院卷第14頁背面），且其基本社會事實同
    一，本院自得依法審究，並依法變更起訴書所載應適用之法
    條。又被告前有如事實欄所述案件經論罪科刑及執行完畢之
    情形，此有臺灣高等法院被告前案紀錄表在卷可佐，其於徒
    刑執行完畢後5 年之內故意再犯本案有期徒刑以上之罪，為
    累犯，應依刑法第47條第1 項規定，加重其刑（被告所犯98
    年度審簡字第6867號竊盜案件雖已執行完畢，但嗣後另與其
    所犯本院99年度易字第827 號竊盜案件合併定應執行刑（本
    院99年度聲字第1673號裁定），目前仍在執行中，故其前揭
    有期徒刑視為尚未執行完畢，附此敘明。）。爰審酌被告正
    值青壯，不思循正當工作以獲取財物，恣意竊取他人財物，
    侵害他人財產安全，復被告前有多次竊盜前科，業如前述，
    其再為本案竊盜犯行，顯見其不知戒慎，亦足見其守法觀念
    淡薄；惟念及被告犯後坦承全部犯行，態度尚可，且所竊得
    之物品已返還被害人（詳贓物認領保管單），所竊取之財物
    價值非鉅，暨其犯罪動機、目的等一切情狀，量處如主文所
    示之刑暨諭知易科罰金之折算標準，以資懲儆。
據上論斷，應依刑事訴訟法第299 條第1 項前段、第300 條，刑
法第320 條第1 項、第47條第1 項、第41條第1 項前段，刑法施
行法第1 條之1 ，判決如主文。
本案經檢察官      到庭執行職務。
中    華    民    國  100     年    7     月    18    日
                  刑事第十一庭  法  官  林正忠
以上正本證明與原本無異。
如不服本判決應於收受判決後10日內向本院提出上訴書狀，並應
敘述具體理由。其未敘述上訴理由者，應於上訴期間屆滿後20日
內向本院補提理由書(均須按他造當事人之人數附繕本)「切勿逕
送上級法院」。
中    華    民    國  100     年    7     月    18    日
                                書記官  呂姿儀
附錄本判決論罪科刑法條：
刑法第320 條第1項
意圖為自己或第三人不法之所有，而竊取他人之動產者，為竊盜
罪，處5 年以下有期徒刑、拘役或5 百元以下罰金。